【裁判字號】    99,訴,1840
【裁判日期】    990630
【裁判案由】    毒品危害防制條例
【裁判全文】
臺灣板橋地方法院刑事判決              99年度訴字第1840號
公  訴  人  臺灣板橋地方法院檢察署檢察官
被      告  甲○○
上列被告因毒品危害防制條例案件，經檢察官提起公訴（99年度
毒偵字第2888號），本院依簡式審判程序判決如下：
    主  文
甲○○施用第一級毒品，處有期徒刑柒月。
    事  實
一、甲○○前因施用毒品案件，經本院以91年度毒聲字第4211號
    裁定送觀察、勒戒後，認有繼續施用毒品之傾向，再經本院
    以92年度毒聲字第146 號裁定令入戒治處所施以強制戒治一
    年，嗣因成效良好，復經本院以92年度毒聲字第2910號裁定
    停止戒治，所餘戒治期間付保護管束，後於民國93年1 月19
    日保護管束期滿，未經撤銷停止戒治視為執行完畢，並由臺
    灣板橋地方法院檢察署檢察官以93年度戒毒偵字第161 號為
    不起訴處分確定。惟其於上開強制戒治執行完畢釋放後五年
    內，復因於94年11月29日施用第一級毒品案件，經本院以95
    年度訴字第1708號刑事判決判處有期徒刑七月確定，嗣經本
    院以96年度聲減字第5628號裁定減為有期徒刑三月又十五日
    ，並與前因強盜案件經本院以95年度訴字第301 號刑事判決
    所判處之有期徒刑四年，定應執行刑為有期徒刑四年二月確
    定，後於98年6 月9 日縮短刑期假釋出監（假釋中犯罪，於
    本案中不構成累犯）。
二、詎甲○○仍不知悛悔，復基於施用第一級毒品海洛因之犯意
    ，於99年2 月27日某時，在臺北縣五股鄉某公園內，以將海
    洛因粉末摻水稀釋後，再以針筒注入身體之方式，非法施用
    海洛因一次。嗣因其於假釋期間為受保護管束人，而於99年
    3 月1 日上午9 時47分許，至臺灣板橋地方法院檢察署觀護
    人室接受採尿，鑑定結果呈鴉片類（嗎啡）陽性反應，始悉
    上情。
三、案經臺灣板橋地方法院檢察署觀護人室報請該署檢察官偵查
    起訴。
    理  由
一、本件被告甲○○所犯係死刑、無期徒刑、最輕本刑為三年以
    上有期徒刑以外之罪，其於準備程序中就被訴事實為有罪之
    陳述，經法官告知簡式審判程序之旨，並聽取公訴人及被告
    之意見後，本院業已於99年6 月25日依刑事訴訟法第273 條
    之1 第1 項之規定，合議裁定由受命法官獨任進行簡式審判
    程序，合先敘明。
二、前揭事實，業據被告於偵查及本院審理中均供承不諱，而其
    於上開時、地接受採尿後，所採尿液經送臺灣尖端先進生技
    醫藥股份有限公司以EIA 酵素免疫分析法初步檢驗，再以GC
    /MS 氣相層析質譜儀法確認檢驗結果，確均呈鴉片類（嗎啡
    ）陽性反應乙節，亦有該公司99年3 月10日濫用藥物檢驗報
    告、臺灣板橋地方法院檢察署受保護管束人（被告）尿液檢
    體監管紀錄表各一紙附卷可稽，被告之自白既有上開證據足
    資補強，應堪信為真實。據此，本案事證明確，被告犯行堪
    以認定。
三、經查被告前因施用毒品案件，經本院以91年度毒聲字第4211
    號裁定送觀察、勒戒後，認有繼續施用毒品之傾向，再經本
    院以92年度毒聲字第146 號裁定令入戒治處所施以強制戒治
    一年，嗣因成效良好，復經本院以92年度毒聲字第2910號裁
    定停止戒治，所餘戒治期間付保護管束，後於93年1 月19日
    保護管束期滿，未經撤銷停止戒治視為執行完畢，並由臺灣
    板橋地方法院檢察署檢察官以93年度戒毒偵字第161 號為不
    起訴處分確定。惟其於上開強制戒治執行完畢釋放後五年內
    ，復因於94年11月29日施用第一級毒品案件，經本院以95年
    度訴字第1708號刑事判決判處有期徒刑七月確定，嗣經本院
    以96年度聲減字第5628號裁定減為有期徒刑三月又十五日確
    定等情，有上開判決書二份及臺灣高等法院被告前案紀錄表
    一份在卷可按。被告既曾於因施用毒品案件而經強制戒治執
    行完畢釋放後之五年內，再犯毒品危害防制條例第10條第1
    項所定之施用第一級毒品罪，並經法院判刑確定，即屬「五
    年內再犯」之情形，再犯率甚高，原所實施之觀察、勒戒及
    強制戒治已無法收其實效，此次再犯上開條例第10條第1 項
    之罪，即應依上開條例第23條第2 項之規定逕予論罪科刑。
四、論罪科刑部分：
(一)按海洛因係毒品危害防制條例第2 條第2 項第1 款所定之第
    一級毒品，故核被告所為，係犯上開條例第10條第1 項之施
    用第一級毒品罪。其為施用第一級毒品海洛因而持有之行為
    ，為其施用之高度行為所吸收而不另論罪。
(二)本院爰審酌被告前已有因施用毒品而經觀察、勒戒、強制戒
    治及論罪科刑之紀錄，業如上述，猶再犯本件施用毒品犯行
    ，可徵其悔意不深，遠離毒品之意志薄弱，惟其施用毒品係
    自戕行為，對他人法益尚無具體危害，及其施用毒品之動機
    ，暨犯罪後坦承犯行之態度、現已接受醫療院所治療毒癮（
    參見被告所提臺北縣立醫院醫療費用收據一紙）等一切情狀
    ，量處如主文所示之刑，以資懲儆。
據上論斷，應依刑事訴訟法第273 條之1 第1 項、第299 條第1
項前段，毒品危害防制條例第10條第1 項，判決如主文。
本案經檢察官陳旭華到庭執行職務。
中    華    民    國    99    年    6     月    30    日
                  刑事第十庭  法  官  張紹省
上列正本證明與原本無異。
如不服本判決，應於判決送達後10日內敘明上訴理由，向本院提
出上訴狀 (應附繕本) ，上訴於臺灣高等法院。其未敘述上訴理
由者，應於上訴期間屆滿後20日內向本院補提理由書「切勿逕送
上級法院」。
                              書記官  周雅玲
中    華    民    國    99    年    6     月    30    日
附錄本案論罪科刑法條全文：
毒品危害防制條例第10條第1項
施用第一級毒品者，處六月以上五年以下有期徒刑。

司法院資訊處製作；財團法人民間司法改革基金會備份。
